臺灣高等法院交通事件裁定            100年度交抗字第784號
抗  告  人
即受處分人  陳志倫
上列抗告人即受處分人因違反道路交通管理處罰條例案件，不服
臺灣板橋地方法院所為中華民國100年6月21日100 年度交聲字第
425 號裁定（原處分案號：交通部公路總局臺北區監理所蘆洲監
理站民國100年2月8 日北監蘆字第裁46-C00000000號），提起抗
告，本院裁定如下：
    主  文
抗告駁回。
    理  由
一、按汽車駕駛人，行經有燈光號誌管制之交岔路口闖紅燈者，
    處新臺幣（下同）1800元以上5400元以下罰鍰，並記違規點
    數3點，道路交通管理處罰條例第53條第1項、第63條第1 項
    第3款分別定有明文。
二、原裁定意旨略以：抗告人即受處分人陳志倫於民國100年1月
    8日下午3時30分許，駕駛車牌號碼ALZ-687 號重型機車，在
    新北市○○區○○路與中正北路有燈光號誌管制之交岔路口
    ，由重陽路闖紅燈左轉中正北路之違規情事，經警當場掣單
    舉發。受處分人不服提出申訴，經原處分機關調查結果，仍
    認有上開違規情節，原處分機關乃依道路交通管理處罰條例
    第53條第1項規定，裁處罰鍰1800元，並依同條例第63條第1
    項第3款規定，記違規點數3點。受處分人雖辯以：伊於上揭
    時、地騎乘機車在重陽路、中正北路口停等紅燈，俟重陽路
    方向綠燈時左轉中正北路，竟遭警員攔停，指為紅燈左轉，
    藉故刁難云云。然證人即舉發之新北市政府警察局三重分局
    光明派出所警員陳厚任於原審時證稱受處分人確有闖紅燈之
    違規行為等情（見原審卷第19頁背面至第20頁）。原審因認
    受處分人行經有燈光號誌管制之交岔路口闖紅燈之違規行為
    ，原處分機關依道路交通管理處罰條例第53條第1 項規定，
    裁處罰鍰1800元，並依同條例第63條第1項第3款規定，記違
    規點數3 點，核無不當，受處分人聲明異議為無理由，應予
    駁回等語。
三、抗告意旨略以：本件證人陳厚任於原審所證，與事實不符，
    又證人所提出之2 紙照片，不僅不清楚，還將限定高度之標
    誌，證稱為禁止左轉之標誌，使原審誤認受處分人係不遵守
    交通法規之人。至於新北市政府警察局北警交字第C0000000
    0 號舉發違反道路交通管理事件通知單，受處分人已因不服
    舉發而拒絕簽收，自不得仍以上開舉發通知單作為本案證物
    ，且當時舉發過程中尚有另一名警員游建鴻在場，僅單憑證
    人一人涉嫌偽證之虛偽陳述，在無其他相關事證足以佐證下
    ，證人之證詞具有可信性乎？為此提起抗告，請求撤銷原裁
    定云云。
四、經查：
(一)受處分人於上開時地，駕駛車牌號碼ALZ-687 號重型機車，
    在新北市○○區○○路、中正北路有燈光號誌管制之交岔路
    口闖紅燈之違規行為，已據證人陳厚任證稱：「……當時我
    在重陽路上往高速公路方向，我是騎機車經過，我是沿重陽
    路騎，當時重陽路與中正北路口，重陽路是紅燈，我在該路
    口等紅燈，我看到異議人從我對向車道紅燈左轉往中正北路
    ，是從我面前轉過去，當時中正北路已經綠燈，還引起一陣
    喇叭聲……」、「重陽路有左轉綠燈，但是中正北路綠燈亮
    起，該左轉綠燈會先熄滅，會有1、2秒時間差，異議人過停
    止線時，中正北路綠燈已經亮了2、3秒。」、「……當時重
    陽路的車已經停下，連中正北路的車都已起步，所以才會引
    起一陣喇叭聲……」等語（原審卷第19頁背面至第20頁），
    已明確證述其舉發受處分人違規行為之經過，並有新北市政
    府警察局北警交字第C00000000 號舉發違反道路交通管理事
    件通知單在卷可稽，足認受處分人確有前揭違規事實。
(二)證人陳厚任乃原處分機關舉發受處分人有前揭違規行為之警
    員，於原審到庭具結擔保其供述之真實性，且在負擔偽證罪
    處罰狀態下，證述受處分人不服員警要求駛離之指揮行為舉
    發之經過，並無具體事證足認證人等之證述有偏頗或不實之
    處。且證人陳厚任與受處分人素不相識，亦無仇隙，自無甘
    冒偽證罪責而虛詞構陷之理。又證人乃新北市政府警察局三
    重分局光明派出所警員，執行巡邏勤務，乃屬職務上行為，
    所為舉發乃其維護交通秩序安全職責所為，過程亦符規定，
    本件舉發過程中，尚有警員游建鴻在場共同執行勤務，業據
    證人陳厚任陳明在卷，當足確保舉發之真實性，並於相當程
    度防免警員個人主觀認知之恣意性及差異性，足證明證人之
    證詞較為可信，受處分人前揭所辯，尚不足採。至抗告意旨
    指陳受處分人左轉中正北路時，現場是有一陣喇叭聲，但對
    向重陽路有六、七輛機車要直行在按喇叭，伊讓他們先過，
    如伊闖紅燈，對向多部機車亦闖紅燈，前揭於重陽路、中正
    北路之明志陸橋並無禁止左轉之標誌，及上開舉發通知單不
    得作為本案之證物云云，惟受處分人供述其左轉時中正北路
    時，現場是有一陣喇叭聲乙節，與證人陳厚任所證上開違規
    情狀相吻，益堪採取。何況，受處分人係行經有燈光號誌管
    制之交岔路口，由重陽路「闖紅燈」左轉中正北路之違規情
    事（見原審卷第9 頁），與現場有無禁止左轉之標誌，並無
    關聯。且按違反道路交通管理處罰條例係行政罰事件，固應
    由行政機關負舉證之責任，然本件已有證人陳厚任之證述可
    憑，並符實情，反觀受處分人僅空泛以上開情詞置辯，並未
    提出任何證明方法以供調查，自難採為有利之認定。
五、綜上所述，受處分人有行經燈光號誌管制之交岔路口闖紅燈
    之違規行為，洵堪認定。原裁定以原處分機關依道路交通管
    理處罰條例第53條第1 項規定，裁處罰鍰1800元，並依同條
    例第63條第1項第3款規定，記違規點數3 點，核無違誤，因
    而駁回聲明異議，並無不合。抗告意旨仍執前詞，提起抗告
    ，指摘原裁定不當，為無理由，應予駁回。
據上論結，依道路交通事件處理辦法第25條，刑事訴訟法第412
條，裁定如主文。
中    華    民    國    100    年    7    月    29    日
                  刑事第二十四庭審判長法  官  李錦樑
                                      法  官  陳恆寬
                                      法  官  張惠立
以上正本證明與原本無異。
不得再抗告。
                                      書記官  陳珮茹
中    華    民    國    100    年    7    月    29    日